【裁判字號】    99,交訴,41
【裁判日期】    990622
【裁判案由】    公共危險等
【裁判全文】
臺灣彰化地方法院刑事判決              99年度交訴字第41號
公  訴  人  臺灣彰化地方法院檢察署檢察官
被      告  乙○○
上列被告因公共危險等案件，經檢察官提起公訴（99年度偵字第
342號），被告於準備程序中就被訴事實為有罪之陳述，經合議
庭裁定由受命法官進行簡式審判程序，本院判決如下：
    主  文
乙○○服用酒類，不能安全駕駛動力交通工具而駕駛，處有期徒
刑貳月；又駕駛動力交通工具肇事，致人受傷而逃逸，處有期徒
刑柒月。應執行有期徒刑捌月，緩刑肆年。
    事  實
一、乙○○明知飲用酒類後不得駕駛動力交通工具，自民國（下
    同）98年12月19日下午4 時許起至同日下午6 時許止，在彰
    化縣彰化市鄭成功廟附近威士比藥酒，已達不能安全駕駛動
    力交通工具之程度，仍駕駛車牌號碼L8-3960 號自用小客車
    ，欲返回彰化市○○路321 號7 樓住處。嗣於當日下午6 時
    30分許，沿著彰化市○○路內側車道由南往北方向行駛，途
    經中正路與中華路之交岔路口時，適同方前方有甲○○騎乘
    車牌號碼AF 9-562號機車亦行至該交岔路口，原應注意汽車
    行駛時，駕駛人應注意車前狀況，並隨時採取必要之安全措
    施，在同一車道行駛時，除擬超越車前外，後車與前車之間
    應保持隨時可以煞車之距離，因乙○○酒醉操控能力降低，
    疏未注意上開規定，貿然前行而追撞同向前方之甲○○所駕
    駛之機車，使甲○○受有頸、上臂及前臂等部分挫傷等傷害
    （過失傷害部分，業經甲○○撤回告訴，另為公訴不受理）
    。乙○○駕車肇事後，為規避刑責，竟另行基於肇事致人受
    傷而逃逸之犯意，下車查看後，得知甲○○受傷，又擔心員
    警會發覺其酒醉駕車等犯行，竟未對甲○○施以救護送醫等
    措施，隨即駕車逃逸。嗣警方依據甲○○記下肇事逃逸車輛
    之車牌號碼及調閱路口監視器，循線查獲，立即傳喚乙○○
    到場詢問，並於當晚下午11時45分許，對甲○○實施呼氣酒
    精濃度測試，測得其呼氣酒精濃度為每公升0.64毫克，始查
    知上情。
二、案經彰化縣警察局彰化分局報由臺灣彰化地方法院檢察署檢
    察官偵查起訴。
    理  由
一、上揭事實，業據被告乙○○於本院審理中坦承不諱，核與告
    訴人甲○○及證人即處理本件車禍事故員警邱傳進等人於偵
    查中證述內容相符，再觀諸卷內秀傳醫療社團法人秀傳紀念
    醫院所出具之診斷書所示，甲○○於本件車禍後立即就診，
    診斷結果認定甲○○確實受有頸、上臂及前臂等部分挫傷等
    傷害。此外，復有道路交通事故現場圖、彰化縣警察局道路
    交通事故當事人酒精測定紀錄表、路口監視器翻拍照片2 張
    及相關照片10張等在卷可稽。按刑法第185 條之3 不能安全
    駕駛動力交通工具之罪，係抽象危險犯之性質，不以發生具
    體危險為必要，而參考德國、美國之認定標準，對酒精濃度
    呼氣已達每公升0.55毫克，肇事率為一般正常人之10倍，認
    為已達「不能安全駕駛」之標準，有法務部88年5 月18日法
    88檢字第001669號函可資參照；另按醫學文獻上認吐氣所含
    酒精濃度達每公升0.25毫克者，有輕度協調功能降低之現象
    ；每公升達0.5 毫克者，有反應較慢、感覺減低、影響駕駛
    之現象等現象，此有行政院國軍退除役官兵輔導委員會臺北
    榮民總醫院（88）北總內字第26868 號函可考；又人體呼氣
    酒精濃度消退代謝速率平均約每小時0.1mg/L ，此有呼氣及
    血液酒精濃度代謝速率說明資料在卷可佐，查本件被告酒後
    駕車肇事時間是98年12月19日下午6 時30分許，而警員於當
    晚11時45許始對被告進行呼氣酒精濃度測試，所測得呼氣中
    所含酒精濃度為每公升0.64毫克，則被告自酒後駕車肇事至
    呼氣酒精濃度測試之時間相距約達6 小時，故其駕車肇事時
    之呼氣酒精濃度約每公升1.14毫克，再酌以依上開車禍發生
    當時之情況，甲○○所騎乘機車是被告所駕之自用小客車之
    前方，理應發現甲○○所騎乘機車，竟仍不慎撞及，益徵被
    告於駕駛車輛當時已達不能安全駕駛動力交通工具之程度甚
    明。又本件被告駕駛車輛車頭撞擊甲○○所乘騎機車正後方
    ，被告有下車查看，甲○○亦有告知其有受傷害等情，竟未
    採取任何救護或其他必要措施，更未向警察機關報告，即藉
    故返回車上並駕車離去，其肇事致人受傷而逃逸之情狀，已
    甚灼然。綜上所陳，本件事證明確，被告犯行均堪認定，應
    予依法論科。
二、核被告所為，係犯刑法第185條之3之不能安全駕駛動力交通
    工具罪及刑法第185條之4之肇事致人傷害逃逸罪。被告所犯
    上開2罪間，罪名互異，應予分論併罰。爰審酌被告於飲酒
    後已達不能安全駕駛之程度，仍駕車行駛，不顧酒後駕車因
    注意力降低，可能影響行車安全並對於其他用路人所造成之
    危險，且被告於駕車肇事造成被害人甲○○受傷後，竟未呼
    叫救護車或停留現場協助救護傷患，隨即駕車逃逸，罔顧他
    人之生命、安全，惟事後與告訴人達成和解，此有本院調解
    程序筆錄在卷可稽，且其未曾受有期徒刑以上刑之宣告之前
    科素行、生活狀況及犯後坦承犯行等一切情狀，分別量處如
    主文所示之刑，並定其應執行之刑，以示懲儆。惟因被告經
    此偵審程序及科刑之教訓後，應知警惕，信無再犯之虞，本
    院因認所宣告之刑，以暫不執行為適當，併諭知緩刑4 年，
    以勵自新。
據上論斷，應依刑事訴訟法第273 條之1 第1 項、第299 條第1
項前段，刑法第185 條之3 、第185 條之4 、第51條第5 款、第
74條第1 項第1 款，刑法施行法第1 條之1 第1 項，判決如主文
。
本案經檢察官蕭有宏到庭執行職務。
中    華    民    國    99    年    6     月    22    日
                  刑事第六庭          法  官  鮑慧忠
以上正本證明與原本無異。
如不服本判決應於收受判決後10日內向本院提出上訴書狀，並應
敘述具體理由；其未敘述上訴理由者，應於上訴期間屆滿後20日
內向本院補提理由書狀( 均須按他造當事人之人數附繕本) 「切
勿逕送上級法院」。
告訴人或被害人對於判決如有不服具備理由請求檢察官上訴者，
其上訴期間之計算係以檢察官收受判決正本之日期為準。
中    華    民    國    99    年    6     月    22    日
                                      書記官  林子惠
附錄本案論罪科刑法條全文：
中華民國刑法第185條之3
服用毒品、麻醉藥品、酒類或其他相類之物，不能安全駕駛動力
交通工具而駕駛者，處 1 年以下有期徒刑、拘役或科或併科 15
萬元以下罰金。
中華民國刑法第185條之4
（肇事遺棄罪）
駕駛動力交通工具肇事，致人死傷而逃逸者，處 6 月以上 5 年
以下有期徒刑。

司法院資訊處製作；財團法人民間司法改革基金會備份。
